【裁判字號】    92,交簡上,32
【裁判日期】    921211
【裁判案由】    過失傷害
【裁判全文】
臺灣嘉義地方法院刑事判決                        九十二年度交簡上字第三二號
    上  訴  人  臺灣嘉義地方法院檢察署檢察官
    被      告  乙○○
右上訴人因過失傷害案件，不服本院簡易庭九十二年度交簡字第七四九號於中華民國
九十二年八月十四日第一審簡易判決（聲請簡易判決處刑案號：臺灣嘉義地方法院檢
察署九十二年度偵字第四七一二號）提起上訴（九十二年度請上字第一一六號），本
院管轄之第二審合議庭判決如左：
    主  文
上訴駁回。
    事  實
一、乙○○於民國九十一年九月十四日晚上十時許，飲酒後已經意識不清，若駕駛動
    力交通工具將不能安全駕駛、有產生公共危險之情況下，仍騎乘車牌ＬＹＮ─一
    四六號重機車，沿嘉義市○○○路由西向東方向行駛，途經嘉義市○○○路九十
    九號前，原應注意車前狀況，並隨時採取必要之安全措施，且在遵行之車道內行
    駛、在劃有分向限制線之路段，不得駛入來車之車道內，而依當時情況亦無不能
    注意情事，竟疏未注意，貿然左轉至對向車道逆向行駛，適有甲○○騎乘ＹＫＨ
    ─二五八號重機車沿對向車道行駛經過上開處所，乙○○因疏未注意煞車不及而
    撞及甲○○所騎乘之機車，致甲○○受有左側橈骨開放性骨折、左足第五蹠股開
    放性骨折、臉部裂傷等之傷害，乙○○於肇事後並停留在現場嗣警察蔡英信到場
    時，主動坦承肇事並受裁判，而經警當場對乙○○進行吐氣酒精含量測試達每公
    升零點七毫克（乙○○涉犯酒後駕車之公共危險行為另經本院九十二年度一二三
    七號判處拘役四十日，如易科罰金以銀元三百元折算一日確定）。
二、案經乙○○自首、甲○○訴由嘉義市警察局第一分局報告臺灣嘉義地方法院檢察
    署檢察官聲請簡易判決處刑。
    理  由
一、訊據被告乙○○對於右揭時、地酒後駕車、確因己之過失撞及甲○○所騎乘機車
    致傷一情，均坦承不諱，核與告訴代理人張同輝於偵查中指述之情節相符；而甲
    ○○因乙○○撞及致受有左側橈骨開放性骨折、左足第五蹠股開放性骨折、臉部
    裂傷等傷害之事實，亦有財團法人天主教聖馬爾定醫院診斷證明書一份在卷可佐
    ；而警方到達現場處理時對被告實施吐氣酒精濃度測試，確呈每公升零點七毫克
    之事實，亦有酒精測試紀錄一紙在卷可查，而其因飲酒駕車之公共危險犯行，經
    公訴人另行聲請簡易處刑經本院另以九十一年度交簡字第一二三七號簡易判決判
    處拘役四十日、如易科罰金以三百元折算一日確定之事實，則有該案判決書附卷
    可佐；按車輛行駛時，駕駛人應注意車前狀況，隨時採取必要之安全措施；汽車
    在雙向二車道行駛時，在劃有分向限制線之路段，不得駛入來車之車道內；分向
    限制線為雙黃實線；及雙黃實線設於路段中，用以分隔對向車道，並雙向禁止超
    車、跨越或迴轉；又汽車駕駛人飲用酒類後吐氣所含酒精濃度超過每公升零點二
    五毫克或血液中酒精濃度超過百分之零點零五以上者，不得駕車，道路交通安全
    規則第九十四條第三項、第九十七條第二款、第一百十四條第一款道路交通標誌
    標線號誌設置規則第一百六十五條第二項、第一百四十九條第一項第一款第八目
    分別定有明文；被告騎乘機車應依據上開道路交通安全規定盡其注意之義務，而
    依肇事現場之道路交通事故調查報告表所示：肇事時，天候晴朗，雖係夜間然有
    照明，路面乾燥無缺陷、無障礙物，且視距良好，並無不能注意之情形，竟疏不
    注意因而肇事致甲○○受傷，被告酒醉騎乘機車肇事顯有過失，且與被害人所受
    傷害有因果關係，本件事證明確，被告過失傷害犯行，堪以認定。
二、核被告所為係犯刑法第二百八十四條第一項之罪；而被告係酒醉騎車致人於傷，
    應加重其刑，惟被告於肇事後停留在現場，嗣司法警察到場時主動坦承肇事並受
    裁判符合自首要件之事實，有嘉義市警察局第二分局新南派出所警員蔡英信製作
    之報告書一份在卷可稽，應減輕其刑，並先加重後減輕之；原審引用刑事訴訟法
    第四百四十九條第一項前段、第四百五十四條第二項、道路交通管理處罰條例第
    八十六條、刑法第二百八十四條第一項前段、第六十二條、第四十一條第一項、
    罰金罰鍰提高標準條例第一條前段、第二條之規定，逕以簡易判決量處被告有期
    徒刑三月，如易科罰金，以三百元折算一日，核之認事用法均無違誤，公訴人上
    訴意旨所指摘被告尚未與告訴人和解一情，顯已經原審審酌，且衡之告訴人所受
    傷害程度，佐參被告之素行、造成之損害、犯後之態度等情，其量刑尚稱允適，
    公訴人之上訴並無理由，應予駁回。
據上論斷，應依刑事訴訟法第四百五十五條之一第一項、第三項、第三百六十八條，
判決如主文。
本案經檢察官陳昭廷到庭執行職務。
中      華      民      國    九十二    年     十二     月     十一     日
                                      臺灣嘉義地方法院刑事第五庭
                                          審判長  法  官  黃  國  益
                                                  法  官  黃  仁  勇
                                                  法  官  李  文  輝
右正本證明與原本無異。
本件不得上訴。
中      華      民      國    九十二    年     十二     月     十一     日
                                                  書記官  林  柑  杏


司法院資訊處製作；財團法人民間司法改革基金會備份。
